apertium-nn-nb.nb.dix
<pardef n="Bb"><e r="LR"><i>b</i></e><e r="RL"><p><l>B</l><r>b</r></p></e></pardef>
<pardef n="Cc"><e r="LR"><i>c</i></e><e r="RL"><p><l>C</l><r>c</r></p></e></pardef>
<pardef n="Dd"><e r="LR"><i>d</i></e><e r="RL"><p><l>D</l><r>d</r></p></e></pardef>
<pardef n="Ee"><e r="LR"><i>e</i></e><e r="RL"><p><l>E</l><r>e</r></p></e></pardef>
<pardef n="Ff"><e r="LR"><i>f</i></e><e r="RL"><p><l>F</l><r>f</r></p></e></pardef>
<pardef n="Gg"><e r="LR"><i>g</i></e><e r="RL"><p><l>G</l><r>g</r></p></e></pardef>
<pardef n="Hh"><e r="LR"><i>h</i></e><e r="RL"><p><l>H</l><r>h</r></p></e></pardef>
<pardef n="Ii"><e r="LR"><i>i</i></e><e r="RL"><p><l>I</l><r>i</r></p></e></pardef>
<pardef n="Jj"><e r="LR"><i>j</i></e><e r="RL"><p><l>J</l><r>j</r></p></e></pardef>
<pardef n="Kk"><e r="LR"><i>k</i></e><e r="RL"><p><l>K</l><r>k</r></p></e></pardef>
<pardef n="Ll"><e r="LR"><i>l</i></e><e r="RL"><p><l>L</l><r>l</r></p></e></pardef>
<pardef n="Mm"><e r="LR"><i>m</i></e><e r="RL"><p><l>M</l><r>m</r></p></e></pardef>
<pardef n="Nn"><e r="LR"><i>n</i></e><e r="RL"><p><l>N</l><r>n</r></p></e></pardef>
<pardef n="Oo"><e r="LR"><i>o</i></e><e r="RL"><p><l>O</l><r>o</r></p></e></pardef>
<pardef n="Pp"><e r="LR"><i>p</i></e><e r="RL"><p><l>P</l><r>p</r></p></e></pardef>
<pardef n="Qq"><e r="LR"><i>q</i></e><e r="RL"><p><l>Q</l><r>q</r></p></e></pardef>
<pardef n="Rr"><e r="LR"><i>r</i></e><e r="RL"><p><l>R</l><r>r</r></p></e></pardef>
<pardef n="Ss"><e r="LR"><i>s</i></e><e r="RL"><p><l>S</l><r>s</r></p></e></pardef>
<pardef n="Tt"><e r="LR"><i>t</i></e><e r="RL"><p><l>T</l><r>t</r></p></e></pardef>
<pardef n="Uu"><e r="LR"><i>u</i></e><e r="RL"><p><l>U</l><r>u</r></p></e></pardef>
<pardef n="Vv"><e r="LR"><i>v</i></e><e r="RL"><p><l>V</l><r>v</r></p></e></pardef>
<pardef n="Ww"><e r="LR"><i>w</i></e><e r="RL"><p><l>W</l><r>w</r></p></e></pardef>
<pardef n="Xx"><e r="LR"><i>x</i></e><e r="RL"><p><l>X</l><r>x</r></p></e></pardef>
<pardef n="Yy"><e r="LR"><i>y</i></e><e r="RL"><p><l>Y</l><r>y</r></p></e></pardef>
<pardef n="Zz"><e r="LR"><i>z</i></e><e r="RL"><p><l>Z</l><r>z</r></p></e></pardef>
<pardef n="Ææ"><e r="LR"><i>æ</i></e><e r="RL"><p><l>Æ</l><r>æ</r></p></e></pardef>
<pardef n="Øø"><e r="LR"><i>ø</i></e><e r="RL"><p><l>Ø</l><r>ø</r></p></e></pardef>
<pardef n="Åå"><e r="LR"><i>å</i></e><e r="RL"><p><l>Å</l><r>å</r></p></e></pardef>

<pardef n="akronym_ord__n">
  <!-- Ord som kan opptre med små eller store bokstavar, men me vil
       halde oss til ein viss form. Store bokstavar utgjer for desse
       meir enn forbokstaven, og mindre enn heile ordet (om det berre
       er forbokstaven kan me halde oss til små bokstavar i lemma
       sidan Apertium tek seg av det). Me har små bokstavar i lemma
       for å ikkje forvirre transfer (get-case-from/modify-case). -->

  <e lm="BCG-vaksine">   <par n="Bb"/><par n="Cc"/><par n="Gg"/><i>-vaksine</i><par n="re__n"/></e>  
  <e lm="AP-ledelse">    <par n="Aa"/><par n="Pp"/><i>-ledelse</i><par n="re__n"/></e>
  <e lm="Kreml-ledelse"> <par n="Kk"/><i>reml-ledelse</i><par n="re__n"/></e>
  <e lm="OL-ledelse">    <par n="Oo"/><par n="Ll"/><i>-ledelse</i><par n="re__n"/></e>
  <e lm="LO-ledelse">    <par n="Ll"/><par n="Oo"/><i>-ledelse</i><par n="re__n"/></e>
  <e lm="EDB-anlegg">    <par n="Ee"/><par n="Dd"/><par n="Bb"/><i>-anlegg</i><par n="ul__n"/></e>
  <e lm="EDB-operatør">  <par n="Ee"/><par n="Dd"/><par n="Bb"/><i>-operatør</i><par n="ep__n"/></e>
  <e lm="EDB-senter">    <par n="Ee"/><par n="Dd"/><par n="Bb"/><i>-sent</i><par n="vat/er__n"/></e>
  <e lm="EDB-sentral">   <par n="Ee"/><par n="Dd"/><par n="Bb"/><i>-sentral</i><par n="ep__n"/></e>
  <e lm="EDB-terminal">  <par n="Ee"/><par n="Dd"/><par n="Bb"/><i>-terminal</i><par n="ep__n"/></e>
  <e lm="EDB-utstyr">    <par n="Ee"/><par n="Dd"/><par n="Bb"/><i>-utstyr</i><par n="ul__n"/></e>
  <e lm="NM">            <par n="Nn"/><par n="Mm"/><par n="VM__n"/></e>
  <e lm="AIDS">          <par n="Aa"/><par n="Ii"/><par n="Dd"/><par n="Ss"/><par n="ep__n"/></e>
  <e lm="AV-middel">     <par n="Aa"/><par n="Vv"/><i>-mid</i><par n="av-mid/del__n"/></e>
  <e lm="DDT">           <par n="Dd"/><par n="Dd"/><par n="Tt"/><par n="ep__n"/></e>
  <e lm="DNA">           <par n="Dd"/><par n="Nn"/><par n="Aa"/><par n="ul__n"/></e>
  <e lm="DNA-molekyl">   <par n="Dd"/><par n="Nn"/><par n="Aa"/><i>-molekyl</i><par n="ja__n"/></e>
  <e lm="DV">            <par n="Dd"/><par n="Vv"/><par n="ep__n"/></e>
  <e lm="DVD">           <par n="Dd"/><par n="Vv"/><par n="Dd"/><par n="ep__n"/></e>
  <e lm="EF-land">       <par n="Ee"/><par n="Ff"/><i>-land</i><par n="ul__n"/></e>
  <e lm="EM">            <par n="Ee"/><par n="Mm"/><par n="VM__n"/></e>
  <e lm="EM-arrangør">   <par n="Ee"/><par n="Mm"/><i>-arrangør</i><par n="ep__n"/></e>
  <e lm="EM-tittel">     <par n="Ee"/><par n="Mm"/><i>-tit</i><par n="tit/tel__n"/></e>
  <e lm="EP">            <par n="Ee"/><par n="Pp"/><par n="ep__n"/></e>
  <e lm="HB-apparat">    <par n="Hh"/><par n="Bb"/><i>-apparat</i><par n="ja__n"/></e>
  <e lm="HIV-smitte">    <par n="Hh"/><par n="Ii"/><par n="Vv"/><i>-smitte</i><par n="re__n"/></e>
  <e lm="HIV-virus">     <par n="Hh"/><par n="Ii"/><par n="Vv"/><i>-virus</i><par n="ul__n"/></e>
  <e lm="HV-distrikt">   <par n="Hh"/><par n="Vv"/><i>-distrikt</i><par n="ja__n"/></e>
  <e lm="IQ-test">       <par n="Ii"/><par n="Qq"/><i>-test</i><par n="ep__n"/></e>
  <e lm="MS-pasient">    <par n="Mm"/><par n="Ss"/><i>-pasient</i><par n="ep__n"/></e>
  <e lm="NATO-land">     <par n="Nn"/><par n="Aa"/><par n="Tt"/><par n="Oo"/><i>-land</i><par n="ul__n"/></e>
  <e lm="PC">            <par n="Pp"/><par n="Cc"/><par n="ep__n"/></e>
  <e lm="PD">            <par n="Pp"/><par n="Dd"/><par n="ep__n"/></e>
  <e lm="PM">            <par n="Pp"/><par n="Mm"/><par n="ja__n"/></e>
  <e lm="PR">            <par n="Pp"/><par n="Rr"/><par n="tv__n"/></e>
  <e lm="SI-system">     <par n="Ss"/><par n="Ii"/><i>-system</i><par n="ja__n"/></e>
  <e lm="TG-grammatikk"> <par n="Tt"/><par n="Gg"/><i>-grammatikk</i><par n="ep__n"/></e>
  <e lm="TV">            <par n="Tt"/><par n="Vv"/><par n="tv__n"/></e>
  <e lm="TV-apparat">    <par n="Tt"/><par n="Vv"/><i>-apparat</i><par n="ja__n"/></e>
  <e lm="TV-kjendis">    <par n="Tt"/><par n="Vv"/><i>-kjendis</i><par n="ep__n"/></e>
  <e lm="TV-program">    <par n="Tt"/><par n="Vv"/><i>-program</i><par n="program__n"/></e>
  <e lm="TV-skjerm">     <par n="Tt"/><par n="Vv"/><i>-skjerm</i><par n="ep__n"/></e>
  <e lm="TV-vert">       <par n="Tt"/><par n="Vv"/><i>-vert</i><par n="ep__n"/></e>
  <e lm="VM">            <par n="Vv"/><par n="Mm"/><par n="VM__n"/></e>
  <e lm="KM">            <par n="Kk"/><par n="Mm"/><par n="VM__n"/></e>
  <e lm="OL">            <par n="Oo"/><par n="Ll"/><par n="VM__n"/></e>
  <e lm="sommer-OL">     <i>sommer-</i><par n="Oo"/><par n="Ll"/><par n="VM__n"/></e>
  <e lm="vinter-OL">     <i>vinter-</i><par n="Oo"/><par n="Ll"/><par n="VM__n"/></e>
  <e lm="VVS-ingeniør">  <par n="Vv"/><par n="Vv"/><par n="Ss"/><i>-ingeniør</i><par n="ep__n"/></e>
  <e lm="farge-TV">      <i>farge-</i><par n="Tt"/><par n="Vv"/><par n="ep__n"/></e>
  <e lm="LP">            <par n="Ll"/><par n="Pp"/><par n="ep__n"/></e>
  <e lm="CET">           <par n="Cc"/><par n="Ee"/><par n="Tt"/><par n="ep__n"/></e>
  <e lm="CEST">          <par n="Cc"/><par n="Ee"/><par n="Ss"/><par n="Tt"/><par n="ep__n"/></e>
  <e lm="UTC">           <par n="Uu"/><par n="Tt"/><par n="Cc"/><par n="ep__n"/></e>
  <e lm="IPA">           <par n="Ii"/><par n="Pp"/><par n="Aa"/><par n="ep__n"/></e>
  <e lm="HV-område">     <par n="Hh"/><par n="Vv"/><i>-områd</i><par n="ød/e__n"/></e>
  <e lm="SOS">           <par n="Ss"/><par n="Oo"/><par n="Ss"/><par n="VM__n"/></e>
</pardef>

<!-- /common nouns -->


 

<e lm="akronym_ord">     <i></i><par n="akronym_ord__n"/></e>
